【裁判字號】    94,訴,5577
【裁判日期】    950523
【裁判案由】    侵權行為損害賠償
【裁判全文】
臺灣臺北地方法院民事判決              94年度訴字第5577號
原      告  甲○○
被      告  乙○○
上列當事人間請求侵權行為損害賠償事件，本院於民國95年5月2
日辯論終結，判決如下：
    主    文
被告應給付原告新台幣伍拾陸萬肆仟貳佰貳拾元。
原告其餘之訴駁回。
訴訟費用由被告負擔百分之七十三，餘由原告負擔。
本判決第一項於原告以新台幣壹拾玖萬元為被告供擔保後，得假
執行。
原告其餘假執行之聲請駁回。
    事實及理由
一、本件被告乙○○經合法通知，未於言詞辯論期日到場，核無
    民事訴訟法第386條各款所列情形，爰依原告之聲請，由其
    一造辯論而為判決。
二、原告主張：
  (一)被告於民國91年10月15日14時30分左右，駕駛車牌號碼V821
    33號自小客車，由南往北方沿台北市○○路行駛至市○○道
    口左轉市○○道時，本應注意汽車行近行人穿越道前，應減
    速慢行，遇有行人穿越時，應暫停讓行人先行通過，並應注
    意車前狀況，隨時採取必要之安全措施，而依當時情形，被
    告並無不能注意之情事，竟疏於注意貿然左轉行駛，因而撞
    及正步行於行人穿越道上之原告，造成原告受有兩膝前十字
    韌帶及內側韌帶部分斷裂、髕骨傾斜、腰薦椎脊神經根病變
    等傷害。
  (二)原告依民法第184條第1項前段、第193條第1項、第195條第
    1項規定，請求被告賠償下列金額：(1)醫療費用新台幣 (下
    同）28萬7990元。(2)增加生活上需要之費用即計車費2萬元
    、生活所需之復健器材6130元；工作損失36萬9000元。(3)精
    神上損害賠償10萬元。並聲明：被告應給付原告78萬3120元
    ，並陳明願供擔保，請准宣告假執行。
三、被告雖未於最後言詞辯論期日到庭，惟曾於本院94年2月18
    日刑事庭調查期日 (本院93年度交附民字第184號卷第63-64
    頁）到庭陳稱：對於系爭車禍事件之事實，以及原告支出計
    程車費2萬元、復健費用6130元，與原告之工作、收入情形
    均不爭執。但對於原告所提出之醫藥、復健器材、交通費用
    明表所列編號第2、20、45、48、49等5筆費用 (本院93年度
    交附民字第184號卷第4-5頁)，辯稱該等費用均為病房費用
    ，且金額過高；此外不同意賠償原告之工作損失，復認為原
    告請求慰撫金10萬元過高等語。
四、經查被告於前揭時地駕車左轉市○○道時，本應注意汽車靠
    近行人穿越道前，應減速慢行，遇有行人穿越時，應暫停讓
    行人先行通過，並應注意車前狀況，隨時採取必要之安全措
    施，而依當時之情形，並無不能注意之情事，竟疏未注意貿
    然左轉行進，而撞及正步行於人行穿越道之原告，致原告受
    有上揭傷害，經本院刑事庭判決被告處有期徒刑3月，如易
    科罰金以300元折算1日，有本院93年度交易字第113號刑事
    判決一份附卷可稽，並為被告所不爭執，足證被告就本件事
    故之發生，確有過失。
五、按因故意或過失，不法侵害他人之權利者，負損害賠償責任
    ；不法侵害他人之身體健康者，對於被害人因此喪失或減少
    勞動能力或增加生活上之需要時，應負損害賠償責任；不法
    侵害他人之身體、健康者，被害人雖非財產上之損害，亦得
    請求賠償相當之金額，民法第184條第1項前段、第193條第1
    項、第195條第1項前段分別定有明文。經查本件被告因過失
    致原告受有前揭傷害，則被告自應賠償原告所受損害。茲就
    原告所請求之損害分述如下：
  (一)醫療費用部分：
   1.原告主張支出醫療費用共28萬7990元，並提出醫療費用收
     據影本等為證；扣除其中91年12月31日、92年4月9日、92
     年1月20日、93年3月29日之病房費共21萬8900元外，被告
     就其餘6萬9090元部分並不爭執，是原告該部分請求，堪信
     為真實，應予准許。
   2.次查原告因系爭車禍事件受有兩膝前十字韌帶及內側韌帶
     部分斷裂、髕骨傾斜、腰薦椎脊神根病變之傷害，並因此
     而分別於91年12月31日、93年3月29日在長庚醫院住院做復
     健檢查，以及92年1月20日、92年4月9日在聖保祿醫院住院
     開刀及復健，所支出病房費用則分別高達4萬2千元、8萬2
     千元、2萬4800元、7萬0100元。然而被告既辯稱：原告之
     傷勢尚不至於須支出如此高額病房費用等語，則原告自應
     舉證證明該等病房費用之支出為必要。惟原告就此並未舉
     證以實其說，而僅陳明係因住單人病房之故等語，然查據
     此尚不足以證明原告何以於系爭事故發生數月後，仍有長
     期住院之必要。是被告辯稱此部分費用並非必要等語，即
     屬可採。從而原告就此部分醫療費用21萬8900元之請求，
     並無理由，不應准許。
  (二)增加生活上支出部分：原告主張復健醫療用品6130元及計程
    車費2萬元，被告並不爭執，則原告是項主張，自堪信為真
    實，則原告此部分請求為有理由，應予准許。
  (三)工作損失部分：原告主張自91年10月15日系爭車禍發生後，
    至93年6月間止均無法工作，為被告所不爭執。又原告自91
    年3月至91年10月止，自米鑼服飾開發有限公司受領所得共
    計36萬9000元，有該公司91年度各類所得扣繳暨免扣繳憑單
    影本一份可稽 (本院93年度交附民字第184號卷第61頁)。據
    此足證原告平均每月薪資所得為4萬6125元 (369000∕8＝
    46125元)，則原告1年之薪資所得應為55萬3500元(46125x12
    ＝553500元)。而本件原告僅請求36萬9000元，自為有理由
    ，應予准許。
  (四)非財產上損害部分：本院審酌原告因系爭車禍事件，受有兩
    膝前十字韌帶及內側韌帶部分斷裂、髕骨傾斜、腰薦椎脊神
    根病變之傷害，並自91年10月起至93年6月止，無法工作，
    精神必感痛苦，以及原告現年47歲，名下無不動產，事發當
    時從事業務員等情，認為原告所受精神上之損害，以10萬元
    為適當。
六、綜上所述，原告依民法第184條第1前段、第193條第1項、第
    195條第1項規定，請求被告給付56萬4220元為有理由；逾此
    部分之請求，為無理由，應予駁回。原告就勝訴部分，陳明
    願供擔保請准為假執行之宣告，經核無不合，爰酌定相當擔
    保金額准許之。至原告敗訴部分，其假執行之聲請即失所附
    麗，應予駁回。
七、訴訟費用負擔之依據：民事訴訟法第79條。
中    華    民    國    95    年    5     月    23    日
                  民事第六庭    法  官  邱  琦
以上正本係照原本作成
如對本判決上訴，須於判決送達後20日內向本院提出上訴狀
中    華    民    國    95    年    5     月    23    日
                                書記官  池東旭


司法院資訊處製作；財團法人民間司法改革基金會備份。
